【裁判字號】    89,易,664
【裁判日期】    891011
【裁判案由】    竊盜
【裁判全文】
臺灣雲林地方法院刑事判決                          八十九年度易字第六六四號
    公  訴  人  臺灣雲林地方法院檢察署檢察官
    被      告  甲○○
右被告因竊盜案件，經檢察官提起公訴（八十九年度偵字第三四三五號），本院判決
如左：
    主  文
甲○○連續攜帶兇器於夜間侵入有人住居之建築物竊盜，處有期徒刑拾月，緩刑年
，緩刑期間付保護管束。
扣案之螺絲起子壹支、錀匙壹支均沒收。
    事  實
一、甲○○意圖為自己不法所有之概括犯意，於附表編號一至四所示犯罪日期、犯罪
    地點，先後竊取附表編號一所示被害人丁○○所有電視機一台、飲料十三瓶；附
    表編號二所示被害人丙○○所有舒跑及維他露飲料十五瓶、香煙十包；附表編號
    三所示被害人乙○○所有新台幣〔下同〕二千一百元；附表編號四所示被害人乙○○所有銅幣兌現機一部、及一千元等物，竊盜方法各如附表所示。嗣於民國八
    十九年八月二十日零時五分許，在其雲林縣麥寮鄉○○村○○路三五號住處，為
    警循線查獲。並扣得螺絲起子、及錀匙各一支等物。
二、案經雲林縣警察局台西分局報請臺灣雲林地方法院檢察署檢察官偵查起訴。
    理  由
一、訊之被告甲○○，對於附表編號一至四所示時地，竊取如附表所示之所竊之物欄
    記載之各物品犯行，均坦承不諱，核與證人乙○○、丁○○、丙○○等人指述情
    節相符，並有相片四紙、贓物認領保管單二紙、及扣案之螺絲起子、錀匙各一支
    等物可按。被告上揭自白，核與積極事證相符，自可採信。事證明確，被告犯行
    均堪認定。
二、按刑法第三百二十一條第一項第三款之加重竊盜罪所指之兇器，並不以刀、槍、
    砲、彈等物為限。凡社會上一般通念，足認對於人身之生命、安全造成危害之物
    者，均屬之，例如板手、螺絲起子等物即是；又旅社櫃檯位於客廳內，夜間有服
    務人員住宿，雖不能與旅社之房間同視，惟仍不失為夜間有人住居之建築物，倘
    於夜間侵入行竊，應論以刑法第三百二十一條第一項第一款之夜間侵入有人住居
    之建築物罪。核被告附表編號一、二所示之犯行，係犯刑法第三百二十條第一項
    之竊盜罪行；附表編號三所示之犯行，係犯同法第三百二十一條第一項第三款、
    第一款之攜帶兇器、夜間侵入有人住居之建築物竊盜罪行；附表編號四所示之犯
    行，係犯同法第三百二十一條第一項第一款之夜間侵入有人住居之建築物竊盜罪
    行。公訴人認附表編號二所示犯行，係攜帶螺絲起子行竊，請依刑法第三百二十
    一條第一項第三款論處，惟此部分被告否認攜帶螺絲起子竊盜，復無其他證據被
    告此部分係攜帶螺絲起子行竊情事，自堪信被告供述屬實；又附表編號三、四所
    示犯行，被告係於夜間侵入行竊，參以行竊地點，為該旅社客廳之櫃檯，揆諸上
    揭說明，應屬刑法第三百二十一條第一項第一款之夜間侵入有人住居之建築物罪
    ；且附表編號三所示犯行，並攜帶客觀上足以傷及人身、供作兇器使用之螺絲起
    子行竊，均經被告供明。惟公訴人就此部分起訴認係刑法第三百二十條第一項之
    普通竊盜罪，容有未洽，起訴法條均應變更。其先後四次犯行，時間緊接，犯意
    概括，所犯構成要件相同，為連續犯，核附表編號三所示犯行，係攜帶兇器、於
    夜間侵入有人住居之建築物竊盜，對於社會危害程度較鉅，屬情節較重之犯罪，
    依刑法第五十六條之規定，應論以刑法第三百二十一條第一項第一款、第三款之
    加重竊盜罪行，並加重其刑。爰審酌被告未曾受有期徒刑以上刑之宣告，有臺灣
    雲林地方法院檢察署刑案資料查註紀錄表、及本院被告全國前案紀錄表可稽，其
    因一時貪念，致罹刑典，經此罪刑教訓後，當知所惕勵而無再犯之虞，本院認前
    開對其所宣告之刑，宜以暫不執行為當，爰併宣告緩刑三年，並諭知於緩刑期間
    付保護管束，藉資匡正遷善。末查，扣案之螺絲起子及錀匙各一支，均為被告所
    有，且供作本件犯罪之用，爰依刑法第三十八條第一項第二款之規定沒收。
據上論斷，應依刑事訴訟法第二百九十九條第一項前段、第三百條，刑法第五十六條
、第三百二十一條第一項第三款、第一款、第三十八條第一項第二款、第七十四條第
一款、第九十三條第一項，判決如主文。
本案經檢察官蔣得龍到庭執行職務。
中      華      民      國    八十九    年      十      月     十一     日
                                        臺灣雲林地方法院刑事第二庭
                                            法  官  林  秋  火
右正本證明與原本無異。
如不服本判決，應於判決送達後十日內，向本院提出上訴狀。（須附繕本）
                                            書記官  曾  玲  玲
中      華      民      國    八十九    年      十      月     十一     日
刑法第三百二十一條
犯竊盜罪而有左列情形之一者，處六月以上五年以下有期徒刑：
一、於夜間侵入住宅或有人居住之建築物、船艦，或隱匿其內而犯之者。
二、毀越門扇、牆垣或其他安全設備而犯之者。
三、攜帶兇器而犯之者。
四、結夥三人以上而犯之者。
五、乘火災、水災或其他災害之際而犯之者。
六、在車站或埠頭而犯之者。
前項之未遂犯罰之。
附  表
┌──┬─────┬─────────┬────────┬────────
│編號│犯罪時間  │犯  罪  地  點    │所  竊  之  物  │竊  盜  方  法
│    │          │被    害    人    │〔新台幣〕      │所  犯  法  條
├──┼─────┼─────────┼────────┼────────
│ 一 │八十九年六│雲林縣麥寮鄉○○路│電視機一台、飲料│徒手進入行竊。
│    │月七日凌晨│三十六號旁檳榔攤。│十三瓶。        │
│    │某時許    │                  │                │
│    │          │被害人：丁○○    │                │刑法第三百二十條
│    │          │                  │                │第一項。
├──┼─────┼─────────┼────────┼────────
│ 二 │八十九年六│雲林縣麥寮鄉橋頭村│舒跑及維他露飲料│徒手進入行竊。
│    │月上旬某日│三三檳榔攤。      │十五瓶、香煙十包│
│    │          │              │。              │
│    │          │                  │                │刑法第三百二十條
│    │          │被害人：丙○○    │                │第一項。
└──┴─────┴─────────┴────────┴────────
┌──┬─────┬─────────┬────────┬────────
│ 三 │八十九年八│雲林縣麥寮鄉橋頭村│二千一百元。    │以客觀上可供作兇
│    │月十七日凌│仁德路一三六號良友│                │器使用，足以傷及
│    │晨四時許  │旅社櫃檯上        │                │人身之螺絲起子行
│    │          │被害人：乙○○    │                │竊。
│    │          │                  │                │刑法第三百二十一
│    │          │                  │                │條第一項第一款、
│    │          │                  │                │第三款
├──┼─────┼─────────┼────────┼────────
│ 四 │八十九年八│雲林縣麥寮鄉橋頭村│銅幣兌現機一部、│以自備鑰匙開門進
│    │月二十日二│仁德路一三六號良友│及一千元        │入行竊。
│    │十時許    │旅社櫃檯上        │                │
│    │          │被害人：乙○○    │                │刑法第三百二十一
│    │          │                  │                │條第一項第一款
└──┴─────┴─────────┴────────┴────────


司法院資訊處製作；財團法人民間司法改革基金會備份。
